臺灣臺北地方法院刑事裁定
111年度聲字第1224號
聲  請  人
即  被  告  李明純




上列聲請人因傷害等案件（本院111年度訴字第332號），聲請法
官及檢察官迴避，本院裁定如下：
    主  文
聲請駁回。
    理  由
一、當事人聲請法官迴避，以有刑事訴訟法第18條第1款、第2款
    所列情形之一者為限，亦即，須法官有刑事訴訟法第17條各
    款所列應自行迴避，不得執行職務之情形而不自行迴避；或
    除該等情形以外，足認其執行職務有偏頗之虞者，當事人始
    得聲請法官迴避。而刑事訴訟法第18條第2款所謂「足認其
    執行職務有偏頗之虞者」，係指法官與訴訟關係人具有故舊
    、恩怨等關係，其審判恐有不公平而言，一般係以通常的人
    所具有的客觀、合理觀點，對於該承辦法官是否能為公平的
    裁判，足以產生懷疑，作為判斷標準，而非僅依當事人片面
    、主觀作判斷，具體而言，若僅以己意揣測，或對法官訊問
    方式不滿，尚不得據為聲請迴避的理由。至於訴訟上的指揮
    ，乃專屬於法院的職權，當事人的主張、聲請，祇供法院判
    斷參考，不生法院不採納其主張或否准其聲請，即謂有偏頗
    之虞，並進而以此憑為聲請法官迴避的依據（最高法院107
    年度台抗字第87號裁定意旨參照）。
二、聲請意旨略以：本案承審受命法官於民國111年6月15日曾表
    示會勘驗告訴人提供之攝影機錄像畫面，且我多次表明很害
    怕告訴人賴怡因，與他同時在法庭我恐怕會情緒失控，但如
    果有隔板會努力控制等情，然於同年7月27日續行準備程序
    時告訴人卻自行到庭，因此我認為法院答應的事情都沒有做
    到，要求換一個比較懂個人資料保護法的法官和檢察官等語
    。
三、經查：
　㈠聲請人即被告李明純所涉傷害等案件（下稱系爭案件），經
    臺灣臺北地方檢察署以110年度偵緝字第1836號提起公訴，
    於110年12月28日繫屬本院，本院審查庭因被告否認犯罪，
    依規定移由普通庭審理，而於同年4月15日分由本案受命法
    官審理之，並在同年6月15日及7月27日行準備程序，經本院
    依職權調閱本案全卷核閱無誤。
　㈡聲請人固有前開主張，然依全案卷證，本案受命法官並無刑
    事訴訟法第17條所規定應自行迴避之事由，又聲請人亦未釋
    明本案受命法官有何「執行職務有偏頗之虞」之客觀具體情
    事，依前開2次準備程序筆錄及卷內進行事項觀之，本案受
    命法官所為之訴訟進行並無任何足使人認無法公正審判被告
    案件之情形，反而為顧及被告狀況進行個案調整（如請求告
    訴人配合將手機關機並由法院保管等措施），聲請人仍指摘
    本案受命法官，並認有聲請迴避之事由，本院自無以採信。
    至聲請人聲請檢察官迴避一節，依刑事訴訟法第第26條之規
    定，應向檢察官所屬檢察長核定之，法院並無審查權限，法
    院自不得違法對此加以審查，故聲請人誤向本院為檢察官迴
    避之聲請，顯於法未合。
　㈢告訴人乃刑事案件之直接被害人，其雖非刑事訴訟法第3條所
    規定之當事人，然依同法第271條第2條已明文要求於審理程
    序應賦予告訴人於審理中表達意見之機會，足見告訴人為刑
    事案件之重要關係人，則系爭案件進行中，告訴人主動向承
    辦股書記官詢問準備程序庭期，書記官轉告系爭案件之進度
    ，難謂被告有何個人資料受到不法侵害。又訴訟之辯論及裁
    判之宣示，應公開法庭行之，但有妨害國家安全、公共秩序
    或善良風俗之虞時，法院得決定不予公開，法院組織法第86
    條定有明文，且系爭案件並無其他法律明文應為不公開審理
    之事由，是告訴人縱未經通知，無論係經由何管道得知系爭
    案件開庭時間，均得至本院公開法庭旁聽之。
　㈣綜上所述，本院111年度訴字第332號聲請人即被告被訴傷害
    等案件，因向本院聲請檢察官迴避與法未合，且現承審之受
    命法官並無應自行迴避不得執行職務之事由，亦無任何具體
    事實，足認承審之受命法官執行職務有偏頗之虞，是認聲請
    人聲請法官及檢察官迴避為無理由，均應予駁回。
四、依刑事訴訟法第21條第1項、第220條，裁定如主文。
中　　華　　民　　國　　111 　年　　9 　　月　　15　　日
　　              刑事第十庭審判長　法　官　林孟皇
　　　　　　　　　　　　　　　　　　法　官　林柔孜
　　　　　　　　　　　　　　　　　　法　官  黃瑞成 
上正本證明與原本無異。
如不服本裁定，應於裁定送達後5日內向本院提出抗告狀。因疫
情而遲誤不變期間，得向法院聲請回復原狀。
                                    書記官  李佩樺
中　　華　　民　　國　　111 　年　　9 　　月　　15　　日